<?xml version="1.0" encoding="UTF-8"?>
<!DOCTYPE LEX SYSTEM "lex.dtd" []>
<LEX>
<r><rule conf="_" class="GRAMMAR"></rule><c auth="MA" cclass="G" done="n">suffix "ana"</c> <wil>aMSana</wil> <mw>*</mw></r>
<r><rule conf="_" class="GRAMMAR"></rule><c auth="MA" cclass="G" done="n">participium</c> <wil>aMSanIya</wil> <mw>*</mw></r>
<r><rule conf="_" class="GRAMMAR"></rule><c auth="MA" cclass="G" done="n">participium</c> <wil>aMSamAna</wil> <mw>*</mw></r>
<r><rule conf="_" class="GRAMMAR"></rule><c auth="MA" cclass="G" done="n">participium</c> <wil>aMSayat</wil> <mw>*</mw></r>
<r><rule conf="_" class="GRAMMAR"></rule><c auth="MA" cclass="G" done="n">participium</c> <wil>aMSayitavya</wil> <mw>*</mw></r>
<r><rule conf="_" class="GRAMMAR"></rule><c auth="MA" cclass="G" done="n">participium (ejf action noun?) </c> <wil>aMSayitf</wil> <mw>*</mw></r>
<r><rule conf="_" class="GRAMMAR"></rule><c auth="MA" cclass="G" done="n">comparativum</c> <wil>akanizWama</wil> <mw>*</mw></r>
<r><rule conf="_" class="GRAMMAR"></rule><c auth="MA" cclass="G" done="n">negation</c> <wil>akarttavya</wil> <mw>*</mw></r>
<r><rule conf="_" class="GRAMMAR"></rule><c auth="MA" cclass="G" done="n">negation; and (rmm/rm) </c> <wil>akarmmakft</wil> <mw>*</mw></r>
<r><rule conf="_" class="GRAMMAR"></rule><c auth="MA" cclass="G" done="n">compositum</c> <wil>akARqajAta</wil> <mw>*</mw></r>
<r><rule conf="_" class="GRAMMAR"></rule><c auth="MA" cclass="G" done="n">abstraktum (-tva) </c> <wil>akftajYatva</wil> <mw>*</mw></r>
<r><rule conf="_" class="GRAMMAR"></rule><c auth="MA" cclass="G" done="n">abstraktum (-tva) </c> <wil>akriyatva</wil> <mw>*</mw></r>
<r><rule conf="_" class="GRAMMAR"></rule><c auth="MA" cclass="G" done="n">negation</c> <wil>aklAnta</wil> <mw>*</mw></r>
<r><rule conf="_" class="GRAMMAR"></rule><c auth="MA" cclass="G" done="n">abstraktum (-tva) </c> <wil>akzamatva</wil> <mw>*</mw></r>
<r><rule conf="_" class="GRAMMAR"></rule><c auth="MA" cclass="G" done="n">negation</c> <wil>akzubDa</wil> <mw>*</mw></r>
<r><rule conf="_" class="GRAMMAR"></rule><c auth="MA" cclass="G" done="n">negation; of participium</c> <wil>akzoBita</wil> <mw>*</mw></r>
<r><rule conf="_" class="GRAMMAR"></rule><c auth="MA" cclass="G" done="n">negation</c> <wil>aKAdita</wil> <mw>*</mw></r>
<r><rule conf="_" class="GRAMMAR"></rule><c auth="MA" cclass="G" done="n">negation</c> <wil>agaRanIya</wil> <mw>*</mw></r>
<r><rule conf="_" class="GRAMMAR"></rule><c auth="MA" cclass="G" done="n">abstraktum (-tA) </c> <wil>agADatA</wil> <mw>*</mw></r>
<r><rule conf="_" class="GRAMMAR"></rule><c auth="MA" cclass="G" done="n">abstraktum (-tva) </c> <wil>agADatva</wil> <mw>*</mw></r>
<r><rule conf="_" class="GRAMMAR"></rule><c auth="MA" cclass="G" done="n">compositum</c> <wil>aguruSiMSapA</wil> <mw>*</mw></r>
<r><rule conf="_" class="GRAMMAR"></rule><c auth="MA" cclass="G" done="n">compositum</c> <wil>agnikArita</wil> <mw>*</mw></r>
<r><rule conf="_" class="GRAMMAR"></rule><c auth="MA" cclass="G" done="n">compositum</c> <wil>agnidEvatya</wil> <mw>*</mw></r>
<r><rule conf="_" class="GRAMMAR"></rule><c auth="MA" cclass="G" done="n">compositum</c> <wil>agnirakzita</wil> <mw>*</mw></r>
<r><rule conf="_" class="GRAMMAR"></rule><c auth="MA" cclass="G" done="n">compositum</c> <wil>agnirahita</wil> <mw>*</mw></r>
<r><rule conf="_" class="GRAMMAR"></rule><c auth="MA" cclass="G" done="n">compositum</c> <wil>agnyastra</wil> <mw>*</mw></r>
<r><rule conf="_" class="GRAMMAR"></rule><c auth="MA" cclass="G" done="n">negation</c> <wil>agrahaRIya</wil> <mw>*</mw></r>
<r><rule conf="_" class="GRAMMAR"></rule><c auth="MA" cclass="G" done="n">compositum</c> <wil>aGanASana</wil> <mw>*</mw></r>
<r><rule conf="_" class="GRAMMAR"></rule><c auth="MA" cclass="G" done="n">compositum</c> <wil>aGamaya</wil> <mw>*</mw></r>
<r><rule conf="_" class="GRAMMAR"></rule><c auth="MA" cclass="G" done="n">compositum</c> <wil>aGAha</wil> <mw>*</mw></r>
<r><rule conf="_" class="GRAMMAR"></rule><c auth="MA" cclass="G" done="n">participium</c> <wil>aNkanIya</wil> <mw>*</mw></r>
<r><rule conf="_" class="GRAMMAR"></rule><c auth="MA" cclass="G" done="n">participium</c> <wil>aNkayitavya</wil> <mw>*</mw></r>
<r><rule conf="_" class="GRAMMAR"></rule><c auth="MA" cclass="G" done="n">femininum (ejf: not sure how to handle) </c> <wil>aNgAriRI</wil> <mw>*</mw></r>
<r><rule conf="_" class="GRAMMAR"></rule><c auth="MA" cclass="G" done="n">negation; and abstractum</c> <wil>acintatA</wil> <mw>*</mw></r>
<r><rule conf="_" class="GRAMMAR"></rule><c auth="MA" cclass="G" done="n">negation</c> <wil>ajanaka</wil> <mw>*</mw></r>
<r><rule conf="_" class="GRAMMAR"></rule><c auth="MA" cclass="G" done="n">participium; and negation</c> <wil>atarpaRIya</wil> <mw>*</mw></r>
<r><rule conf="_" class="GRAMMAR"></rule><c auth="MA" cclass="G" done="n">participium; and negation</c> <wil>atarpita</wil> <mw>*</mw></r>
<r><rule conf="_" class="GRAMMAR"></rule><c auth="MA" cclass="G" done="n">prefix "ati"</c> <wil>atigarhita</wil> <mw>*</mw></r>
<r><rule conf="_" class="GRAMMAR"></rule><c auth="MA" cclass="G" done="n">suffix "in"</c> <wil>atipAtakin</wil> <mw>*</mw></r>
<r><rule conf="_" class="GRAMMAR"></rule><c auth="MA" cclass="G" done="n">prefix "ati"</c> <wil>atipAraka</wil> <mw>*</mw></r>
<r><rule conf="_" class="GRAMMAR"></rule><c auth="MA" cclass="G" done="n">prefix "ati"</c> <wil>atiraTin</wil> <mw>*</mw></r>
<r><rule conf="_" class="GRAMMAR"></rule><c auth="MA" cclass="G" done="n">suffix "in"</c> <wil>ativyayin</wil> <mw>*</mw></r>
<r><rule conf="_" class="GRAMMAR"></rule><c auth="MA" cclass="G" done="n">participium</c> <wil>atisaMhita</wil> <mw>*</mw></r>
<r><rule conf="_" class="GRAMMAR"></rule><c auth="MA" cclass="G" done="n">abstractum (-tA) </c> <wil>atIkzRatA</wil> <mw>*</mw></r>
<r><rule conf="_" class="GRAMMAR"></rule><c auth="MA" cclass="G" done="n">prefix "ati"</c> <wil>atIcCa</wil> <mw>*</mw></r>
<r><rule conf="_" class="GRAMMAR"></rule><c auth="MA" cclass="G" done="n">participium; and negation</c> <wil>atulanIya</wil> <mw>*</mw></r>
<r><rule conf="_" class="GRAMMAR"></rule><c auth="MA" cclass="G" done="n">negation</c> <wil>atftpi</wil> <mw>*</mw></r>
<r><rule conf="_" class="GRAMMAR"></rule><c auth="MA" cclass="G" done="n">negation</c> <wil>atyajanIya</wil> <mw>*</mw></r>
<r><rule conf="_" class="GRAMMAR"></rule><c auth="MA" cclass="G" done="n">participium</c> <wil>atyayita</wil> <mw>*</mw></r>
<r><rule conf="_" class="GRAMMAR"></rule><c auth="MA" cclass="G" done="n">suffix "in"</c> <wil>atyAcArin</wil> <mw>*</mw></r>
<r><rule conf="_" class="GRAMMAR"></rule><c auth="MA" cclass="G" done="n">negation</c> <wil>atyAjya</wil> <mw>*</mw></r>
<r><rule conf="_" class="GRAMMAR"></rule><c auth="MA" cclass="G" done="n">negation</c> <wil>atrAsa</wil> <mw>*</mw></r>
<r><rule conf="_" class="GRAMMAR"></rule><c auth="MA" cclass="G" done="n">negation</c> <wil>adahanIya</wil> <mw>*</mw></r>
<r><rule conf="_" class="GRAMMAR"></rule><c auth="MA" cclass="G" done="n">compositum</c> <wil>aDaHkzipta</wil> <mw>*</mw></r>
<r><rule conf="_" class="GRAMMAR"></rule><c auth="MA" cclass="G" done="n">compositum</c> <wil>aDaHpatita</wil> <mw>*</mw></r>
<r><rule conf="_" class="GRAMMAR"></rule><c auth="MA" cclass="G" done="n">suffix "in"</c> <wil>aDamarRin</wil> <mw>*</mw></r>
<r><rule conf="_" class="GRAMMAR"></rule><c auth="MA" cclass="G" done="n">instr.</c> <wil>aDareRa</wil> <mw>*</mw></r>
<r><rule conf="_" class="GRAMMAR"></rule><c auth="MA" cclass="G" done="n">abstractum (-tA); and (rmm/rm) </c> <wil>aDarmmatA</wil> <mw>*</mw></r>
<r><rule conf="_" class="GRAMMAR"></rule><c auth="MA" cclass="G" done="n">comparativum</c> <wil>aDikatama</wil> <mw>*</mw></r>
<r><rule conf="_" class="GRAMMAR"></rule><c auth="MA" cclass="G" done="n">comparativum</c> <wil>aDikatara</wil> <mw>*</mw></r>
<r><rule conf="_" class="GRAMMAR"></rule><c auth="MA" cclass="G" done="n">two particles</c> <wil>aDikantu</wil> <mw>*</mw></r>
<r><rule conf="_" class="GRAMMAR"></rule><c auth="MA" cclass="G" done="n">(-/m$) adverb: Wilson has the adverb in the stem-form, MW with the final "m"</c> <wil>aDipraja</wil> <mw>aDiprajam</mw></r>
<r><rule conf="_" class="GRAMMAR"></rule><c auth="MA" cclass="G" done="n">(-/m$) adverb: Wilson has the adverb in the stem-form, MW with the final "m"</c> <wil>aDiloka</wil> <mw>aDilokam</mw></r>
<r><rule conf="_" class="GRAMMAR"></rule><c auth="MA" cclass="G" done="n">abstractum (-tA) </c> <wil>aDfzwatA</wil> <mw>*</mw></r>
<r><rule conf="_" class="GRAMMAR"></rule><c auth="MA" cclass="G" done="n">compositum (perhaps it should be "aDoBAgadozahara") </c> <wil>aDoBAgahara</wil> <mw>*</mw></r>
<r><rule conf="_" class="GRAMMAR"></rule><c auth="MA" cclass="G" done="n">abstractum (-tA) </c> <wil>aDyakzatA</wil> <mw>*</mw></r>
<r><rule conf="_" class="GRAMMAR"></rule><c auth="MA" cclass="G" done="n">(-/m$) adverb: Wilson has the adverb in the stem-form, MW with the final "m"</c> <wil>aDyakzara</wil> <mw>aDyakzaram</mw></r>
<r><rule conf="_" class="GRAMMAR"></rule><c auth="MA" cclass="G" done="n">(-/m$) adverb: Wilson has the adverb in the stem-form, MW "aDyAtma" and "aDyAtmam"</c> <wil>aDyAtman</wil> <mw>aDyAtma</mw></r>
<r><rule conf="_" class="GRAMMAR"></rule><c auth="MA" cclass="G" done="n">suffix "a"</c> <wil>aDyAroha</wil> <mw>*</mw></r>
<r><rule conf="_" class="GRAMMAR"></rule><c auth="MA" cclass="G" done="n">participium; and (ryy/ry) </c> <wil>aDyAhAryya</wil> <mw>*</mw></r>
<r><rule conf="_" class="GRAMMAR"></rule><c auth="MA" cclass="G" done="n">negation</c> <wil>anatikramya</wil> <mw>*</mw></r>
<r><rule conf="_" class="GRAMMAR"></rule><c auth="MA" cclass="G" done="n">negation</c> <wil>anatikrAnta</wil> <mw>*</mw></r>
<r><rule conf="_" class="GRAMMAR"></rule><c auth="MA" cclass="G" done="n">negation</c> <wil>anaDigama</wil> <mw>*</mw></r>
<r><rule conf="_" class="GRAMMAR"></rule><c auth="MA" cclass="G" done="n">compositum; and (ryy/ry) </c> <wil>ananyahAryya</wil> <mw>*</mw></r>
<r><rule conf="_" class="GRAMMAR"></rule><c auth="MA" cclass="G" done="n">negation</c> <wil>anapacita</wil> <mw>*</mw></r>
<r><rule conf="_" class="GRAMMAR"></rule><c auth="MA" cclass="G" done="n">negation</c> <wil>anaBiBava</wil> <mw>*</mw></r>
<r><rule conf="_" class="GRAMMAR"></rule><c auth="MA" cclass="G" done="n">negation</c> <wil>anaBizvaNga</wil> <mw>*</mw></r>
<r><rule conf="_" class="GRAMMAR"></rule><c auth="MA" cclass="G" done="n">negation</c> <wil>anamasya</wil> <mw>*</mw></r>
<r><rule conf="_" class="GRAMMAR"></rule><c auth="MA" cclass="G" done="n">negation</c> <wil>anikzu</wil> <mw>*</mw></r>
<r><rule conf="_" class="GRAMMAR"></rule><c auth="MA" cclass="G" done="n">negation</c> <wil>anizRAta</wil> <mw>*</mw></r>
<r><rule conf="_" class="GRAMMAR"></rule><c auth="MA" cclass="G" done="n">negation</c> <wil>apawukaraRa</wil> <mw>*</mw></r>
<r><rule conf="_" class="GRAMMAR"></rule><c auth="MA" cclass="G" done="n">negation</c> <wil>aparipAwi</wil> <mw>*</mw></r>
<r><rule conf="_" class="GRAMMAR"></rule><c auth="MA" cclass="G" done="n">negation</c> <wil>aparipUta</wil> <mw>*</mw></r>
<r><rule conf="_" class="GRAMMAR"></rule><c auth="MA" cclass="G" done="n">negation</c> <wil>apavitratA</wil> <mw>*</mw></r>
<r><rule conf="_" class="GRAMMAR"></rule><c auth="MA" cclass="G" done="n">negation</c> <wil>apANkta</wil> <mw>*</mw></r>
<r><rule conf="_" class="GRAMMAR"></rule><c auth="MA" cclass="G" done="n">negation</c> <wil>apAraka</wil> <mw>*</mw></r>
<r><rule conf="_" class="GRAMMAR"></rule><c auth="MA" cclass="G" done="n">negation</c> <wil>apicCala</wil> <mw>*</mw></r>
<r><rule conf="_" class="GRAMMAR"></rule><c auth="MA" cclass="G" done="n">negation</c> <wil>apratiyatna</wil> <mw>*</mw></r>
<r><rule conf="_" class="GRAMMAR"></rule><c auth="MA" cclass="G" done="n">negation</c> <wil>aprativiDAna</wil> <mw>*</mw></r>
<r><rule conf="_" class="GRAMMAR"></rule><c auth="MA" cclass="G" done="n">negation</c> <wil>apratyayin</wil> <mw>*</mw></r>
<r><rule conf="_" class="GRAMMAR"></rule><c auth="MA" cclass="G" done="n">negation</c> <wil>aprARin</wil> <mw>*</mw></r>
<r><rule conf="_" class="GRAMMAR"></rule><c auth="MA" cclass="G" done="n">negation</c> <wil>aBaktacCanda</wil> <mw>*</mw></r>
<r><rule conf="_" class="GRAMMAR"></rule><c auth="MA" cclass="G" done="n">negation</c> <wil>aBavitavya</wil> <mw>*</mw></r>
<r><rule conf="_" class="GRAMMAR"></rule><c auth="MA" cclass="G" done="n">negation</c> <wil>aBavitavyatA</wil> <mw>*</mw></r>
<r><rule conf="_" class="GRAMMAR"></rule><c auth="MA" cclass="G" done="n">negation</c> <wil>aBIlu</wil> <mw>*</mw></r>
<r><rule conf="_" class="GRAMMAR"></rule><c auth="MA" cclass="G" done="n">negation</c> <wil>aBfSam</wil> <mw>*</mw></r>
<r><rule conf="_" class="GRAMMAR"></rule><c auth="MA" cclass="G" done="n">negation</c> <wil>aBoktf</wil> <mw>*</mw></r>
<r><rule conf="_" class="GRAMMAR"></rule><c auth="MA" cclass="G" done="n">negation</c> <wil>aBojanIya</wil> <mw>*</mw></r>
<r><rule conf="_" class="GRAMMAR"></rule><c auth="MA" cclass="G" done="n">negation</c> <wil>amanonIta</wil> <mw>*</mw></r>
<r><rule conf="_" class="GRAMMAR"></rule><c auth="MA" cclass="G" done="n">negation; correct: AUTO(NEGa)</c> <wil>amanohara</wil> <mw>*</mw></r>
<r><rule conf="_" class="GRAMMAR"></rule><c auth="MA" cclass="G" done="n">negation; correct: AUTO(NEGa)</c> <wil>amantavya</wil> <mw>*</mw></r>
<r><rule conf="_" class="GRAMMAR"></rule><c auth="MA" cclass="G" done="n">negation; correct: AUTO(NEGa)</c> <wil>amaruta</wil> <mw>*</mw></r>
<r><rule conf="_" class="GRAMMAR"></rule><c auth="MA" cclass="G" done="n">negation; correct: AUTO(NEGa)</c> <wil>amAnya</wil> <mw>*</mw></r>
<r><rule conf="_" class="GRAMMAR"></rule><c auth="MA" cclass="G" done="n">negation; correct: AUTO(NEGa)</c> <wil>amArgita</wil> <mw>*</mw></r>
<r><rule conf="_" class="GRAMMAR"></rule><c auth="MA" cclass="G" done="n">negation; correct: AUTO(NEGa)</c> <wil>amftaDAra</wil> <mw>*</mw></r>
<r><rule conf="_" class="GRAMMAR"></rule><c auth="MA" cclass="G" done="n">negation; correct: AUTO(NEGa)</c> <wil>ameGa</wil> <mw>*</mw></r>
<r><rule conf="_" class="GRAMMAR"></rule><c auth="MA" cclass="G" done="n">negation; correct: AUTO(NEGa)</c> <wil>ayajYaka</wil> <mw>*</mw></r>
<r><rule conf="_" class="GRAMMAR"></rule><c auth="MA" cclass="G" done="n">negation; correct: AUTO(NEGa)</c> <wil>ayatin</wil> <mw>*</mw></r>
<r><rule conf="_" class="GRAMMAR"></rule><c auth="MA" cclass="G" done="n">negation; correct: AUTO(NEGa)</c> <wil>ayAvaka</wil> <mw>*</mw></r>
<r><rule conf="_" class="GRAMMAR"></rule><c auth="MA" cclass="G" done="n">negation; correct: AUTO(NEGa)</c> <wil>ayugala</wil> <mw>*</mw></r>
<r><rule conf="_" class="GRAMMAR"></rule><c auth="MA" cclass="G" done="n">negation; correct: AUTO(NEGa)</c> <wil>ayojana</wil> <mw>*</mw></r>
<r><rule conf="_" class="GRAMMAR"></rule><c auth="MA" cclass="G" done="n">negation; correct: AUTO(NEGa)</c> <wil>aramya</wil> <mw>*</mw></r>
<r><rule conf="_" class="GRAMMAR"></rule><c auth="MA" cclass="G" done="n">negation; correct: AUTO(NEGa)</c> <wil>arudita</wil> <mw>*</mw></r>
<r><rule conf="_" class="GRAMMAR"></rule><c auth="MA" cclass="G" done="n">negation; correct: AUTO(NEGa)</c> <wil>aruzwa</wil> <mw>*</mw></r>
<r><rule conf="_" class="GRAMMAR"></rule><c auth="MA" cclass="G" done="n">negation; correct: AUTO(NEGa)</c> <wil>alipijYa</wil> <mw>*</mw></r>
<r><rule conf="_" class="GRAMMAR"></rule><c auth="MA" cclass="G" done="n">negation; correct: AUTO(NEGa)</c> <wil>alokana</wil> <mw>*</mw></r>
<r><rule conf="_" class="GRAMMAR"></rule><c auth="MA" cclass="G" done="n">negation; correct: AUTO(NEGa)</c> <wil>avaSyaka</wil> <mw>*</mw></r>
<r><rule conf="_" class="GRAMMAR"></rule><c auth="MA" cclass="G" done="n">negation; correct: AUTO(NEGa)</c> <wil>avAstavika</wil> <mw>*</mw></r>
<r><rule conf="_" class="GRAMMAR"></rule><c auth="MA" cclass="G" done="n">negation; correct: AUTO(NEGa)</c> <wil>aviklAnta</wil> <mw>*</mw></r>
<r><rule conf="_" class="GRAMMAR"></rule><c auth="MA" cclass="G" done="n">negation; correct: AUTO(NEGa)</c> <wil>avikzoBita</wil> <mw>*</mw></r>
<r><rule conf="_" class="GRAMMAR"></rule><c auth="MA" cclass="G" done="n">negation; correct: AUTO(NEGa)</c> <wil>avigata</wil> <mw>*</mw></r>
<r><rule conf="_" class="GRAMMAR"></rule><c auth="MA" cclass="G" done="n">negation; correct: AUTO(NEGa)</c> <wil>avigama</wil> <mw>*</mw></r>
<r><rule conf="_" class="GRAMMAR"></rule><c auth="MA" cclass="G" done="n">negation; correct: AUTO(NEGa)</c> <wil>aviqIna</wil> <mw>*</mw></r>
<r><rule conf="_" class="GRAMMAR"></rule><c auth="MA" cclass="G" done="n">negation; correct: AUTO(NEGa)</c> <wil>avitta</wil> <mw>*</mw></r>
<r><rule conf="_" class="GRAMMAR"></rule><c auth="MA" cclass="G" done="n">negation; correct: AUTO(NEGa)</c> <wil>avipaw</wil> <mw>*</mw></r>
<r><rule conf="_" class="GRAMMAR"></rule><c auth="MA" cclass="G" done="n">negation; correct: AUTO(NEGa)</c> <wil>avipanna</wil> <mw>*</mw></r>
<r><rule conf="_" class="GRAMMAR"></rule><c auth="MA" cclass="G" done="n">negation; correct: AUTO(NEGa)</c> <wil>aviBAvanIya</wil> <mw>*</mw></r>
<r><rule conf="_" class="GRAMMAR"></rule><c auth="MA" cclass="G" done="n">negation; correct: AUTO(NEGa)</c> <wil>avimala</wil> <mw>*</mw></r>
<r><rule conf="_" class="GRAMMAR"></rule><c auth="MA" cclass="G" done="n">negation; correct: AUTO(NEGa)</c> <wil>avilaNGanIya</wil> <mw>*</mw></r>
<r><rule conf="_" class="GRAMMAR"></rule><c auth="MA" cclass="G" done="n">negation; correct: AUTO(NEGa)</c> <wil>avilAsa</wil> <mw>*</mw></r>
<r><rule conf="_" class="GRAMMAR"></rule><c auth="MA" cclass="G" done="n">negation; correct: AUTO(NEGa)</c> <wil>avivAhita</wil> <mw>*</mw></r>
<r><rule conf="_" class="GRAMMAR"></rule><c auth="MA" cclass="G" done="n">negation; correct: AUTO(NEGa)</c> <wil>aviSezajYa</wil> <mw>*</mw></r>
<r><rule conf="_" class="GRAMMAR"></rule><c auth="MA" cclass="G" done="n">negation; correct: AUTO(NEGa)</c> <wil>avismaraRa</wil> <mw>*</mw></r>
<r><rule conf="_" class="GRAMMAR"></rule><c auth="MA" cclass="G" done="n">negation; correct: AUTO(NEGa)</c> <wil>avIkzita</wil> <mw>*</mw></r>
<r><rule conf="_" class="GRAMMAR"></rule><c auth="MA" cclass="G" done="n">negation; correct: AUTO(NEGa)</c> <wil>avyaBicArin</wil> <mw>*</mw></r>
<r><rule conf="_" class="GRAMMAR"></rule><c auth="MA" cclass="G" done="n">negation; correct: AUTO(NEGa)</c> <wil>avyavasAya</wil> <mw>*</mw></r>
<r><rule conf="_" class="GRAMMAR"></rule><c auth="MA" cclass="G" done="n">negation; correct: AUTO(NEGa)</c> <wil>avyavasAyavat</wil> <mw>*</mw></r>
<r><rule conf="_" class="GRAMMAR"></rule><c auth="MA" cclass="G" done="n">negation; correct: AUTO(NEGa)</c> <wil>avyAkula</wil> <mw>*</mw></r>
<r><rule conf="_" class="GRAMMAR"></rule><c auth="MA" cclass="G" done="n">negation; correct: AUTO(NEGa)</c> <wil>avyAKyA</wil> <mw>*</mw></r>
<r><rule conf="_" class="GRAMMAR"></rule><c auth="MA" cclass="G" done="n">negation; correct: AUTO(NEGa)</c> <wil>avyAKyAna</wil> <mw>*</mw></r>
<r><rule conf="_" class="GRAMMAR"></rule><c auth="MA" cclass="G" done="n">negation; correct: AUTO(NEGa)</c> <wil>avyApitva</wil> <mw>*</mw></r>
<r><rule conf="_" class="GRAMMAR"></rule><c auth="MA" cclass="G" done="n">negation; correct: AUTO(NEGa)</c> <wil>aSArIrika</wil> <mw>*</mw></r>
<r><rule conf="_" class="GRAMMAR"></rule><c auth="MA" cclass="G" done="n">negation; correct: AUTO(NEGa)</c> <wil>aSAsanIya</wil> <mw>*</mw></r>
<r><rule conf="_" class="GRAMMAR"></rule><c auth="MA" cclass="G" done="n">negation; correct: AUTO(NEGa)</c> <wil>aSAsita</wil> <mw>*</mw></r>
<r><rule conf="_" class="GRAMMAR"></rule><c auth="MA" cclass="G" done="n">negation; correct: AUTO(NEGa)</c> <wil>aSizwAcAra</wil> <mw>*</mw></r>
<r><rule conf="_" class="GRAMMAR"></rule><c auth="MA" cclass="G" done="n">negation; correct: AUTO(NEGa)</c> <wil>aSoDana</wil> <mw>*</mw></r>
<r><rule conf="_" class="GRAMMAR"></rule><c auth="MA" cclass="G" done="n">negation; correct: AUTO(NEGa)</c> <wil>aSOcatva</wil> <mw>*</mw></r>
<r><rule conf="_" class="GRAMMAR"></rule><c auth="MA" cclass="G" done="n">negation; correct: AUTO(NEGa)</c> <wil>aSrIla</wil> <mw>*</mw></r>
<r><rule conf="_" class="GRAMMAR"></rule><c auth="MA" cclass="G" done="n">negation; correct: AUTO(NEGa)</c> <wil>aSlAGanIya</wil> <mw>*</mw></r>
<r><rule conf="_" class="GRAMMAR"></rule><c auth="MA" cclass="G" done="n">negation; correct: AUTO(NEGa)</c> <wil>azaqakzIRa</wil> <mw>*</mw></r>
<r><rule conf="_" class="GRAMMAR"></rule><c auth="MA" cclass="G" done="n">negation; correct: AUTO(NEGa)</c> <wil>asaMlagna</wil> <mw>*</mw></r>
<r><rule conf="_" class="GRAMMAR"></rule><c auth="MA" cclass="G" done="n">negation; correct: AUTO(NEGa)</c> <wil>asaMsTiti</wil> <mw>*</mw></r>
<r><rule conf="_" class="GRAMMAR"></rule><c auth="MA" cclass="G" done="n">negation; correct: AUTO(NEGa)</c> <wil>asamavAyikAraRa</wil> <mw>*</mw></r>
<r><rule conf="_" class="GRAMMAR"></rule><c auth="MA" cclass="G" done="n">negation; correct: AUTO(NEGa)</c> <wil>asamApita</wil> <mw>*</mw></r>
<r><rule conf="_" class="GRAMMAR"></rule><c auth="MA" cclass="G" done="n">negation; correct: AUTO(NEGa)</c> <wil>asamAhAra</wil> <mw>*</mw></r>
<r><rule conf="_" class="GRAMMAR"></rule><c auth="MA" cclass="G" done="n">negation; correct: AUTO(NEGa)</c> <wil>asampatti</wil> <mw>*</mw></r>
<r><rule conf="_" class="GRAMMAR"></rule><c auth="MA" cclass="G" done="n">negation; correct: AUTO(NEGa)</c> <wil>asampanna</wil> <mw>*</mw></r>
<r><rule conf="_" class="GRAMMAR"></rule><c auth="MA" cclass="G" done="n">negation; correct: AUTO(NEGa)</c> <wil>asamparka</wil> <mw>*</mw></r>
<r><rule conf="_" class="GRAMMAR"></rule><c auth="MA" cclass="G" done="n">negation; correct: AUTO(NEGa)</c> <wil>asamparkIya</wil> <mw>*</mw></r>
<r><rule conf="_" class="GRAMMAR"></rule><c auth="MA" cclass="G" done="n">negation; correct: AUTO(NEGa)</c> <wil>asampUrRa</wil> <mw>*</mw></r>
<r><rule conf="_" class="GRAMMAR"></rule><c auth="MA" cclass="G" done="n">negation; correct: AUTO(NEGa)</c> <wil>asambadDa</wil> <mw>*</mw></r>
<r><rule conf="_" class="GRAMMAR"></rule><c auth="MA" cclass="G" done="n">negation; correct: AUTO(NEGa)</c> <wil>asambanDa</wil> <mw>*</mw></r>
<r><rule conf="_" class="GRAMMAR"></rule><c auth="MA" cclass="G" done="n">negation; correct: AUTO(NEGa)</c> <wil>asambADa</wil> <mw>*</mw></r>
<r><rule conf="_" class="GRAMMAR"></rule><c auth="MA" cclass="G" done="n">negation; correct: AUTO(NEGa)</c> <wil>asamBAvanA</wil> <mw>*</mw></r>
<r><rule conf="_" class="GRAMMAR"></rule><c auth="MA" cclass="G" done="n">negation; correct: AUTO(NEGa)</c> <wil>asamBAvanIya</wil> <mw>*</mw></r>
<r><rule conf="_" class="GRAMMAR"></rule><c auth="MA" cclass="G" done="n">negation; correct: AUTO(NEGa)</c> <wil>asamBoga</wil> <mw>*</mw></r>
<r><rule conf="_" class="GRAMMAR"></rule><c auth="MA" cclass="G" done="n">negation; correct: AUTO(NEGa)</c> <wil>asamBrama</wil> <mw>*</mw></r>
<r><rule conf="_" class="GRAMMAR"></rule><c auth="MA" cclass="G" done="n">negation; correct: AUTO(NEGa)</c> <wil>asammata</wil> <mw>*</mw></r>
<r><rule conf="_" class="GRAMMAR"></rule><c auth="MA" cclass="G" done="n">negation; correct: AUTO(NEGa)</c> <wil>asammati</wil> <mw>*</mw></r>
<r><rule conf="_" class="GRAMMAR"></rule><c auth="MA" cclass="G" done="n">negation; correct: AUTO(NEGa)</c> <wil>asammAna</wil> <mw>*</mw></r>
<r><rule conf="_" class="GRAMMAR"></rule><c auth="MA" cclass="G" done="n">negation; correct: AUTO(NEGa)</c> <wil>asammUQa</wil> <mw>*</mw></r>
<r><rule conf="_" class="GRAMMAR"></rule><c auth="MA" cclass="G" done="n">negation; correct: AUTO(NEGa)</c> <wil>asammoha</wil> <mw>*</mw></r>
<r><rule conf="_" class="GRAMMAR"></rule><c auth="MA" cclass="G" done="n">negation; correct: AUTO(NEGa)</c> <wil>asamyaYc</wil> <mw>*</mw></r>
<r><rule conf="_" class="GRAMMAR"></rule><c auth="MA" cclass="G" done="n">negation; correct: AUTO(NEGa)</c> <wil>asahanIya</wil> <mw>*</mw></r>
<r><rule conf="_" class="GRAMMAR"></rule><c auth="MA" cclass="G" done="n">negation; correct: AUTO(NEGa)</c> <wil>asahita</wil> <mw>*</mw></r>
<r><rule conf="_" class="GRAMMAR"></rule><c auth="MA" cclass="G" done="n">negation; correct: AUTO(NEGa)</c> <wil>asADanIya</wil> <mw>*</mw></r>
<r><rule conf="_" class="GRAMMAR"></rule><c auth="MA" cclass="G" done="n">negation; correct: AUTO(NEGa)</c> <wil>asADita</wil> <mw>*</mw></r>
<r><rule conf="_" class="GRAMMAR"></rule><c auth="MA" cclass="G" done="n">negation; correct: AUTO(NEGa)</c> <wil>asADutA</wil> <mw>*</mw></r>
<r><rule conf="_" class="GRAMMAR"></rule><c auth="MA" cclass="G" done="n">negation; correct: AUTO(NEGa)</c> <wil>asAndra</wil> <mw>*</mw></r>
<r><rule conf="_" class="GRAMMAR"></rule><c auth="MA" cclass="G" done="n">negation; correct: AUTO(NEGa)</c> <wil>asAmpratam</wil> <mw>*</mw></r>
<r><rule conf="_" class="GRAMMAR"></rule><c auth="MA" cclass="G" done="n">negation; correct: AUTO(NEGa)</c> <wil>asevana</wil> <mw>*</mw></r>
<r><rule conf="_" class="GRAMMAR"></rule><c auth="MA" cclass="G" done="n">negation; correct: AUTO(NEGa)</c> <wil>asOzwava</wil> <mw>*</mw></r>
<r><rule conf="_" class="GRAMMAR"></rule><c auth="MA" cclass="G" done="n">negation; correct: AUTO(NEGa)</c> <wil>asTala</wil> <mw>*</mw></r>
<r><rule conf="_" class="GRAMMAR"></rule><c auth="MA" cclass="G" done="n">negation; correct: AUTO(NEGa)</c> <wil>asTAga</wil> <mw>*</mw></r>
<r><rule conf="_" class="GRAMMAR"></rule><c auth="MA" cclass="G" done="n">negation; correct: AUTO(NEGa)</c> <wil>asTAya</wil> <mw>*</mw></r>
<r><rule conf="_" class="GRAMMAR"></rule><c auth="MA" cclass="G" done="n">negation; correct: AUTO(NEGa)</c> <wil>asTiratA</wil> <mw>*</mw></r>
<r><rule conf="_" class="GRAMMAR"></rule><c auth="MA" cclass="G" done="n">negation; correct: AUTO(NEGa)</c> <wil>asparSanIya</wil> <mw>*</mw></r>
<r><rule conf="_" class="GRAMMAR"></rule><c auth="MA" cclass="G" done="n">negation; correct: AUTO(NEGa)</c> <wil>asmaraRIya</wil> <mw>*</mw></r>
<r><rule conf="_" class="GRAMMAR"></rule><c auth="MA" cclass="G" done="n">negation; correct: AUTO(NEGa)</c> <wil>asvakIya</wil> <mw>*</mw></r>
<r><rule conf="_" class="GRAMMAR"></rule><c auth="MA" cclass="G" done="n">negation; correct: AUTO(NEGa)</c> <wil>asvacCa</wil> <mw>*</mw></r>
<r><rule conf="_" class="GRAMMAR"></rule><c auth="MA" cclass="G" done="n">negation; correct: AUTO(NEGa)</c> <wil>asvAmya</wil> <mw>*</mw></r>
<r><rule conf="_" class="GRAMMAR"></rule><c auth="MA" cclass="G" done="n">negation; correct: AUTO(NEGa)</c> <wil>ahantavya</wil> <mw>*</mw></r>
<r><rule conf="_" class="GRAMMAR"></rule><c auth="MA" cclass="G" done="n">negation; correct: AUTO(NEGa)</c> <wil>aharzita</wil> <mw>*</mw></r>
<r><rule conf="_" class="GRAMMAR"></rule><c auth="MA" cclass="G" done="n">negation; correct: AUTO(NEGa)</c> <wil>ahalya</wil> <mw>*</mw></r>
<r><rule conf="_" class="GRAMMAR"></rule><c auth="MA" cclass="G" done="n">negation; correct: AUTO(NEGa)</c> <wil>ahiMsita</wil> <mw>*</mw></r>
<r><rule conf="_" class="GRAMMAR"></rule><c auth="MA" cclass="G" done="n">negation; correct: AUTO(NEGa)</c> <wil>ahetutA</wil> <mw>*</mw></r>
<r><rule conf="_" class="GRAMMAR"></rule><c auth="MA" cclass="G" done="n">participium</c> <wil>AkarRita</wil> <mw>*</mw></r>
<r><rule conf="_" class="GRAMMAR"></rule><c auth="MA" cclass="G" done="n">participium</c> <wil>AkANkzanIya</wil> <mw>*</mw></r>
<r><rule conf="_" class="GRAMMAR"></rule><c auth="MA" cclass="G" done="n">participium</c> <wil>AkANkzita</wil> <mw>*</mw></r>
<r><rule conf="_" class="GRAMMAR"></rule><c auth="MA" cclass="G" done="n">participium</c> <wil>AkANzat</wil> <mw>*</mw></r>
<r><rule conf="_" class="GRAMMAR"></rule><c auth="MA" cclass="G" done="n">abstractum </c> <wil>AkAlikatva</wil> <mw>*</mw></r>
<r><rule conf="_" class="GRAMMAR"></rule><c auth="MA" cclass="G" done="n">___</c> <wil>AkASajananin</wil> <mw>*</mw></r>
<r><rule conf="_" class="GRAMMAR"></rule><c auth="MA" cclass="G" done="n">compositum</c> <wil>AkASamaRqala</wil> <mw>*</mw></r>
<r><rule conf="_" class="GRAMMAR"></rule><c auth="MA" cclass="G" done="n">participium; and (b/v) </c> <wil>Akfzwabat</wil> <mw>*</mw></r>
<r><rule conf="_" class="GRAMMAR"></rule><c auth="MA" cclass="G" done="n">suffix "ka"</c> <wil>AkrAmaka</wil> <mw>*</mw></r>
<r><rule conf="_" class="GRAMMAR"></rule><c auth="MA" cclass="G" done="n">suffix "ana"</c> <wil>AkrIqana</wil> <mw>*</mw></r>
<r><rule conf="_" class="GRAMMAR"></rule><c auth="MA" cclass="G" done="n">participium</c> <wil>AkroSanIya</wil> <mw>*</mw></r>
<r><rule conf="_" class="GRAMMAR"></rule><c auth="MA" cclass="G" done="n">suffix "ka"</c> <wil>AKyAyaka</wil> <mw>*</mw></r>
<r><rule conf="_" class="GRAMMAR"></rule><c auth="MA" cclass="G" done="n">___</c> <wil>Agamayya</wil> <mw>*</mw></r>
<r><rule conf="_" class="GRAMMAR"></rule><c auth="MA" cclass="G" done="n">compositum</c> <wil>Agamarahita</wil> <mw>*</mw></r>
<r><rule conf="_" class="GRAMMAR"></rule><c auth="MA" cclass="G" done="n">compositum</c> <wil>AgamasApekza</wil> <mw>*</mw></r>
<r><rule conf="_" class="GRAMMAR"></rule><c auth="MA" cclass="G" done="n">participium; and (df/ww) input-error</c> <wil err="typo" corr="AGawwita">AGadfita</wil> <mw>*</mw></r>
<r><rule conf="_" class="GRAMMAR"></rule><c auth="MA" cclass="G" done="n">participium</c> <wil>AGarzita</wil> <mw>*</mw></r>
<r><rule conf="_" class="GRAMMAR"></rule><c auth="MA" cclass="G" done="n">participium</c> <wil>AcakzamARa</wil> <mw>*</mw></r>
<r><rule conf="_" class="GRAMMAR"></rule><c auth="MA" cclass="G" done="n">participium</c> <wil>Acarat</wil> <mw>*</mw></r>
<r><rule conf="_" class="GRAMMAR"></rule><c auth="MA" cclass="G" done="n">compositum</c> <wil>AjikriyA</wil> <mw>*</mw></r>
<r><rule conf="_" class="GRAMMAR"></rule><c auth="MA" cclass="G" done="n">compositum</c> <wil>AjIvanArTa</wil> <mw>*</mw></r>
<r><rule conf="_" class="GRAMMAR"></rule><c auth="MA" cclass="G" done="n">compositum</c> <wil>AjYAkaraRa</wil> <mw>*</mw></r>
<r><rule conf="_" class="GRAMMAR"></rule><c auth="MA" cclass="G" done="n">compositum</c> <wil>AjYAnuyAyin</wil> <mw>*</mw></r>
<r><rule conf="_" class="GRAMMAR"></rule><c auth="MA" cclass="G" done="n">___</c> <wil>AjYAnusArin</wil> <mw>*</mw></r>
<r><rule conf="_" class="GRAMMAR"></rule><c auth="MA" cclass="G" done="n">compositum</c> <wil>AjyaBAsa</wil> <mw>*</mw></r>
<r><rule conf="_" class="GRAMMAR"></rule><c auth="MA" cclass="G" done="n">abstractum </c> <wil>AtatAyitA</wil> <mw>*</mw></r>
<r><rule conf="_" class="GRAMMAR"></rule><c auth="MA" cclass="G" done="n">suffix "ka"</c> <wil>Atapatraka</wil> <mw>*</mw></r>
<r><rule conf="_" class="GRAMMAR"></rule><c auth="MA" cclass="G" done="n">compositum</c> <wil>AtapABAva</wil> <mw>*</mw></r>
<r><rule conf="_" class="GRAMMAR"></rule><c auth="MA" cclass="G" done="n">compositum</c> <wil>Attagarvva</wil> <mw>*</mw></r>
<r><rule conf="_" class="GRAMMAR"></rule><c auth="MA" cclass="G" done="n">suffix "in"</c> <wil>AtmamAnin</wil> <mw>*</mw></r>
<r><rule conf="_" class="GRAMMAR"></rule><c auth="MA" cclass="G" done="n">compositum</c> <wil>Atmaloman</wil> <mw>*</mw></r>
<r><rule conf="_" class="GRAMMAR"></rule><c auth="MA" cclass="G" done="n">compositum</c> <wil>AtmasAtkfta</wil> <mw>*</mw></r>
<r><rule conf="_" class="GRAMMAR"></rule><c auth="MA" cclass="G" done="n">compositum</c> <wil>AtmasidDi</wil> <mw>*</mw></r>
<r><rule conf="_" class="GRAMMAR"></rule><c auth="MA" cclass="G" done="n">compositum</c> <wil>AtmArTa</wil> <mw>*</mw></r>
<r><rule conf="_" class="GRAMMAR"></rule><c auth="MA" cclass="G" done="n">participium</c> <wil>AdadAna</wil> <mw>*</mw></r>
<r><rule conf="_" class="GRAMMAR"></rule><c auth="MA" cclass="G" done="n">participium</c> <wil>AdaDAna</wil> <mw>*</mw></r>
<r><rule conf="_" class="GRAMMAR"></rule><c auth="MA" cclass="G" done="n">compositum</c> <wil>AdyopAnta</wil> <mw>*</mw></r>
<r><rule conf="_" class="GRAMMAR"></rule><c auth="MA" cclass="G" done="n">compositum</c> <wil>ADyupaBoga</wil> <mw>*</mw></r>
<r><rule conf="_" class="GRAMMAR"></rule><c auth="MA" cclass="G" done="n">participium</c> <wil>AnIya</wil> <mw>*</mw></r>
<r><rule conf="_" class="GRAMMAR"></rule><c auth="MA" cclass="G" done="n">participium</c> <wil>Aneya</wil> <mw>*</mw></r>
<r><rule conf="_" class="GRAMMAR"></rule><c auth="MA" cclass="G" done="n">compositum</c> <wil>ApatprApta</wil> <mw>*</mw></r>
<r><rule conf="_" class="GRAMMAR"></rule><c auth="MA" cclass="G" done="n">suffix "ana"</c> <wil>AboDana</wil> <mw>*</mw></r>
<r><rule conf="_" class="GRAMMAR"></rule><c auth="MA" cclass="G" done="n">compositum</c> <wil>AmASaya</wil> <mw>*</mw></r>
<r><rule conf="_" class="GRAMMAR"></rule><c auth="MA" cclass="G" done="n">femininum</c> <wil>AyatAkzI</wil> <mw>*</mw></r>
<r><rule conf="_" class="GRAMMAR"></rule><c auth="MA" cclass="G" done="n">abstractum </c> <wil>AvaSyakatva</wil> <mw>*</mw></r>
<r><rule conf="_" class="GRAMMAR"></rule><c auth="MA" cclass="G" done="n">participium</c> <wil>Avahat</wil> <mw>*</mw></r>
<r><rule conf="_" class="GRAMMAR"></rule><c auth="MA" cclass="G" done="n">participium </c> <wil>ASvasat</wil> <mw>*</mw></r>
<r><rule conf="_" class="GRAMMAR"></rule><c auth="MA" cclass="G" done="n">abstraktum </c> <wil>AstikatA</wil> <mw>*</mw></r>
<r><rule conf="_" class="GRAMMAR"></rule><c auth="MA" cclass="G" done="n">compositum </c> <wil>AstIkajananI</wil> <mw>*</mw></r>
<r><rule conf="_" class="GRAMMAR"></rule><c auth="MA" cclass="G" done="n">compositum </c> <wil>AhitavyaTa</wil> <mw>*</mw></r>
<r><rule conf="_" class="GRAMMAR"></rule><c auth="MA" cclass="G" done="n">compositum </c> <wil>Ahitasvana</wil> <mw>*</mw></r>
<r><rule conf="_" class="GRAMMAR"></rule><c auth="MA" cclass="G" done="n">participium </c> <wil>icCan</wil> <mw>*</mw></r>
<r><rule conf="_" class="GRAMMAR"></rule><c auth="MA" cclass="G" done="n">participium </c> <wil>IhamAna</wil> <mw>*</mw></r>
</LEX>
